# 关于不构成业务的初始投资成本

提问人：wx_6285a7220e51 时间：2022-05-19 12:47:56
请教各位大侠、专家：我司因需求某一资质，刚好有一个公司有这个资质，拟去购买该公司。这个公司情况如下：账面净资产大约 1000 万，资质没有体现在账面上，这个公司去年成立，目前只有个资质，还没有经营，也没有人员等，按照不构成业务方式，拟购买股权价款 1600 万，还有咨询服务费 400 万，一共 2000 万，按照合同约定付款。想请教一下，个别报表入账：长期股权投资是入账 1600 万元，还是 2000 万？这个咨询服务费也是因为购买这个公司资质所产生的，不确定是直接计入初始投资成本，还是计入当期损益？盼复！感谢！

回答人：chenyiwei
个别报表层面的长投成本也应包含该项咨询服务费在内，前提是该项咨询服务费属于与该次收购相关的增量费用，即假设收购不成功则无需支付。
合并报表层面，将收购价款（包含上述咨询服务费）高于该子公司账面净资产的差额作为“无形资产——特许资质”的成本，在合理确定的受益年限内摊销。

提问人：kagamic 时间：2022-05-20 17:42:45
教材表述：“一般情况下，购买方发生的审计、法律服务、评估咨询等中介费用以及其他相关管理费用，应当于发生时计入当期管理费用。”

回答人：chenyiwei
这是针对企业合并的情况，本案例属于不构成企业合并的资产购买，因此交易费用可以列入相关资产的取得成本中。

提问人：maoqingyan92 时间：2022-06-22 14:38:21
请教陈版，假设 400 万元咨询服务费不是支付给收购股东，而是支付给另外一方，也就是介绍“收购资质”中间人，这个 400 万元可以入账初始投资成本嘛？咨询了审计老师，审计老师说咨询服务费与收购股东不在同一单位，不建议入账初始投资成本，但这些费用都是因为购买这个资质产生的。希望陈版能看到，感谢！

回答人：chenyiwei
被收购方不构成业务，此类中介费可以作为取得无形资产的必要成本计入合并报表层面的无形资产成本。

提问人：maoqingyan92 时间：2022-06-24 12:48:27
好的谢谢陈版，合并上面确认无形资产，根据资产使用年限进行摊销，不用确认递延所得税吧？

回答人：chenyiwei
是，合并层面不确认递延所得税。